臺灣臺北地方法院民事裁定　　　　　　 100年度訴字第3916號
原　　　告　香港商摩頓洋行印刷器材有限公司
法定代理人　陳樂夫
訴訟代理人　李威廷律師
被　　　告　國高紙品股份有限公司
法定代理人　陳廖紅鳳
訴訟代理人　陳鴻琪律師
　　　　　　廖芳萱律師
上列當事人間請求損害賠償事件，被告聲請命原告供訴訟費用之
擔保，本院裁定如下：
    主  文
原告應於本裁定送達後七日內，為被告供訴訟費用擔保金新臺幣
貳拾貳萬壹仟佰貳拾貳元。
    理  由
一、按原告於中華民國無住所、事務所及營業所者，法院應依被
    告聲請，以裁定命原告供訴訟費用之擔保；訴訟中發生擔保
    不足額或不確實之情事時，亦同；法院命原告供擔保者，應
    於裁定中定擔保額及供擔保之期間。定擔保額，以被告於各
    審應支出之費用總額為準。民事訴訟法第96條第1項、第99
    條分別定有明文。所謂被告於各審應支出之費用總額，係指
    法院預計被告於本案第一審至第三審訴訟程序中，可能支出
    各項訴訟費用之總額而言。又依民事訴訟法第466條之1、之
    3規定，對於第二審判決上訴，上訴人應委任律師為訴訟代
    理人，第三審律師之酬金，為訴訟費用之一部，並應限定其
    最高額，其酬金支給標準，由最高法院擬訂報司法院核定之
    。再者「法院裁定律師酬金，應斟酌案情之繁簡、訴訟之結
    果及律師之勤惰，於下列範圍內為之。但律師與當事人約定
    之酬金較低者，不得超過其約定：一、民事財產權之訴訟，
    於訴訟標的金額或價額3%以下。但最高不得逾新臺幣（下同
    ）50萬元」。司法院公布之法院選任律師及第三審律師酬金
    核定支給標準第4條第1項第1款亦定有明文。是第二審及第
    三審之裁判費及第三審律師之酬金，均應屬上開定擔保額之
    範疇，殆無疑義。
二、查本件原告為設立於香港之外國法人，且在中華民國境內無
    住所、事務所及營業所等情，為原告所不爭執，堪信為真，
    故被告聲請命原告供訴訟費用之擔保，依首開之規定，於法
    有據，被告之聲請為有理由。又原告於本件訴訟中，係聲明
    請求被告應給付原告歐元87,500元暨利息，經換算匯率（起
    訴日即民國100年8月11日臺灣銀行牌告歐元現金賣出匯率為
    41.76），本件訴訟標的價額即為新臺幣3,654,000元（計算
    式：歐元87,500元×起訴日即100年8月11日每1歐元賣出現
    金匯率41.76＝新臺幣3,654,000元），則第二審及第三審之
    裁判費各為新臺幣55,851元，另第三審律師之酬金不得逾訴
    訟標的金額3%，即不得逾新臺幣109,620元（計算式：
    3,654,000元x 3％=109,620元），以上合計為新臺幣
    221,322元（計算式：55,851x2＋109,620=221,322）。從而
    ，被告聲請命原告供訴訟費用之擔保為有理由，應予准許，
    爰裁定如主文第1項所示之供擔保額及供擔保期間。
三、爰依法裁定如主文。
中    華    民    國  100   年    11     月    8      日
                  民事第二庭    法  官  林佑珊
以上正本係照原本作成。
如對本裁定抗告須於裁定送達後10日內向本院提出抗告狀，並繳
納抗告費新臺幣1,000元。
中    華    民    國   100    年    11    月    8     日
                                書記官  湯郁琪